臺灣高等法院高雄分院刑事判決　　　　　　　　　　九十一年度上易字第七五六號
　　上訴人
　　即被告　　甲○○
右上訴人因賭博案件，不服臺灣高雄地方法院九十一年度易字第三八八號中華民國九
十一年三月廿八日第一審判決（起訴案號：臺灣高雄地方法院檢察署九十一年度偵字
第二一四三八號），提起上訴，本院判決如左：
      主  文
上訴駁回。
      事  實
一、甲○○曾於民國八十七年間，因竊盜案件，經本院判處有期徒刑三月，緩刑三年
    確定，至九十一年二月九日始緩刑期滿，仍不知警惕，自九十年十月廿四日起，
    在高雄市○○區○○街六十六號「三倍滿遊藝場」，以每月薪資新臺幣（下同）
    二萬五千元，受僱於左顯海（另案審理中），擔任店員，與另一店員周怡芳（應
    由檢察官另行偵辦），負責在現場從事兌換代幣或開分、洗分及洗分後兌換現金
    之工作，而與左顯海、周怡芳共同基於常業賭博之犯意聯絡，在上址擺設電動賭
    博機具，供不特定人在前開遊藝場之公共得出入之場所，以電動賭博機具所顯示
    之得分，向甲○○或周怡芳洗分後，再兌換現金而賭博財物，並恃此營業收入或
    薪資維生。嗣於同年十一月十二日下午五時許，適有賭客夏國源在上址賭玩「滿
    貫大亨」電玩機具，累計積分後向甲○○確認洗分，並在遊藝場外騎樓兌換現金
    二千五百元予夏國源時，為警當場查獲，除扣得前開夏國源因賭博而得之賭資外
    ，並扣得當場賭博之電動賭博機具「滿貫大亨」八台、「ＬＣ－８８」四台、「
    中華５ＰＫ」二台、「迷１３II代」二台、「皇冠列車」二台、「王牌啦啦隊」
    一台、「超世紀賓果」三台、「台灣大老二」一台，「王牌對決」一台，共計貳
    拾肆台（含ＩＣ板二十四塊）、代幣二千零五十三枚。
二、案經高雄市政府警察局左營分局移送臺灣高雄地方法院檢察署檢察官偵查起訴。
      理  由
一、訊之上訴人甲○○矢口否認有何賭博犯行，辯稱：我雖自九十年十月廿四日起受
    僱於左顯海在上址擔任店員，但該店前曾涉賭博案為警查獲因而轉讓，左顯海受
    讓後，即一再督促不可賭博，並定有員工守則，查獲當天，我雖交付夏國源二千
    五百元，但夏國源並未在店內打玩電動機具，我係因前曾向夏國源購買小型電視
    遊樂器一台，才於當天將價金二千五百元交付夏國源，在本次查獲前，我尚且曾
    因拒絕顧客以分數兌換現金賭博，致店內電玩遭顧客砸毀，足證我未涉賭博云云
    ，其並提出員工守則一紙、小型電視遊樂器一台之照片一張，並聲請詢問另一店
    員周怡芳及向警方查詢該店被砸之報案經過。惟查：上訴人甲○○於警訊時已坦
    承有前開賭博犯行，賭客夏國源亦於警訊中坦承有賭博，雖事後均改稱：因警員
    向我們稱，若照他們的意思回答，即可早點回家，我們才如此回答，夏國源稱係
    打玩編號第四台之電玩，但現場並無編號第四台之電玩云云。但證人即警員蘇慶
    荃陳稱：我當天先喬裝顧客進入打玩，當時夏國源就坐在我旁邊打玩，其間約有
    一個小時，後我聽到夏國源向店員稱要洗分，甲○○就上前確認分數，然後他們
    二人就走到店面騎樓處，由甲○○將二千五百元交付夏國源，我即當場表明身分
    並取締，查獲後我們將查扣的機台編號貼上標籤，其中夏國源所打玩的電玩，我
    們的編號為四號，而該電玩即店家自行編號之第五號等語（見九十一年三月十四
    日原審審判筆錄參照）。証人夏國源先於警訊時坦承犯行，於查獲後移送地檢署
    偵訊時，夏國源即改稱：我當天下午三、四時許，到遊藝場玩，以一百元開十分
    ，我玩麻將台（即「滿貫大亨」），不玩時可洗分，可換計分卡，未兌換現金，
    二千五百元係甲○○向我購買電視遊樂器欠的錢云云，上訴人甲○○亦附和夏國
    源所供，惟此次偵訊時，証人夏國源仍自承有打玩電玩，但於原審訊問時，夏國
    源除否認犯行外，並否認當天在店內有打玩電玩之情，辯稱：偵訊時並未承認當
    天有打玩電玩云云，但經原審於九十一年二月廿五日當庭勘驗偵訊錄音帶，賭客
    夏國源偵訊時，確曾自承當天有打玩電玩之情，此有原審記載勘驗結果之訊問筆
    錄在卷可稽，足證被告夏國源當天確有打玩電玩之事實，故上訴人甲○○事後於
    法院訊問時改辯稱：夏國源並未打玩電玩及未兌換賭資云云，應係事後勾串之詞
    ，不足採信。另證人周怡芳雖到庭證稱：當天夏國源確無打玩電玩云云，惟周怡
    芳係受僱於左顯海，其為本案之共犯，而有利害關係，其所證應係迴護之詞，亦
    不足採信。此外，並有高雄市政府警察局臨檢現場檢查紀錄一紙、現場照片六張
    、電動賭博機具機殼二十四台交甲○○保管之保管收據一紙、電動賭博機具ＩＣ
    板二十四塊、代幣二千零五十三枚及現場賭資二千五百元扣案可證，其犯行已堪
    認定。上訴人甲○○雖另聲請向警方查詢店內電玩遭人砸毀之報案經過云云，惟
    前開事實業經證人周怡芳到庭證述，不論其所證是否可採，惟縱有上訴人甲○○
    所稱之前開情事，惟乃無法證明店內電玩遭人砸毀，係上訴人甲○○拒絕顧客賭
    博之要求所致，仍無從為上訴人甲○○有利之認定，尚無進一步查詢之必要，附
    此敘明。
二、查左顯海在固定場所經營「三倍滿遊藝場」，擺設之電動賭博機具多達廿四台，
    其顯係供不特定之人賭博財物，而以之營生，上訴人甲○○受僱於左顯海在上址
    擔任店員，為顧客從事開分、洗分及兌換現金，而領取薪資，亦係以此營生，二
    人顯係以經營上開遊藝場，並供人賭博為常業甚明，是核上訴人甲○○所為，係
    犯刑法第二百六十七條之常業賭博罪。上訴人甲○○與左顯海及周怡芳三人間，
    就上開犯行，有犯意聯絡及行為分擔，為共同正犯。
三、原審適用刑法第二十八條、第二百六十七條、第二百六十六條第二項、第四十一
    條第一項、第三十八條第一項第三款，罰金罰鍰提高標準條例第一條前段、第二
    條規定，並審酌上訴人甲○○在上址受僱於左顯海所經營之賭博場所供人賭博，
    敗壞社會善良風氣，及該賭博場所設置規模與受僱時間，對社會危害之情節輕微
    ，犯後飾詞狡辯，尚無悔意等一切情狀，量處有期徒刑五月，並諭知如易科罰金
    以三百元折算一日。扣案前開電動賭博機具廿四台（含ＩＣ板廿四塊）及代幣二
    千零五十三枚，係當場賭博所用之器具，應依刑法第二百六十六條第二項規定，
    併予宣告沒收；另扣案現金二千五百元，則係共同被告夏國源所有，且係因賭博
    犯罪所得之物，爰依刑法第三十八條第一項第三款宣告沒收。經核原判決認事用
    法並無不合，量刑亦屬適當，上訴人甲○○上訴否認賭博犯罪，為無理由，應予
    駁回。
據上論結，應依刑事訴訟法第三百六十八條，判決如主文。
本案經檢察官陳國全到庭執行職務。
中      華      民      國    九十一    年      五      月    三十一    日
                              臺灣高等法院高雄分院刑事第八庭
                                  審判長法官  郭雅美
                                        法官  洪兆隆
                                        法官  張盛喜
右正本證明與原本無異。
不得上訴。
                                      書記官  魏文常
中    華    民    國     九十一     年       六       月      四    日
附錄本判決論罪之法條：
刑法第二百六十六條第一項前段
在公共場所或公眾得出入之場所賭博財物者，處一千元以下罰金。
刑法第二百六十七條
 (常業賭博罪)
以賭博為常業者，處二年以下有期徒刑，得併科一千元以下罰金。
                                                                        Ｆ
